【裁判字號】    99,易,46
【裁判日期】    990406
【裁判案由】    毒品危害防制條例
【裁判全文】
臺灣宜蘭地方法院刑事判決                99年度易字第46號
公  訴  人  臺灣宜蘭地方法院檢察署檢察官
被      告  甲○○
上列被告因違反毒品危害防制條例案件，經檢察官提起公訴（98
年度毒偵字第843號），經本院裁定進行簡式審判程序，爰不經
通常審判程序，判決如下：
    主  文
甲○○施用第二級毒品，累犯，處有期徒刑拾月，玻璃球壹個沒
收銷燬之。
    事  實
一、甲○○前因施用毒品案件，經本院以92年度毒聲字第299號
    裁定送觀察、勒戒，於觀察、勒戒執行完畢後，認有繼續施
    用毒品傾向，由本院以92年度毒聲字第336號裁定送強制戒
    治，於民國92年11月28日停止強制戒治出所，該次施用毒品
    犯行由臺灣宜蘭地方法院檢察署檢察官以93年度戒毒偵字第
    8號為不起訴處分確定；另因持有毒品案件，經本院於93年
    11月18日，以93年度宜簡字第338號刑事判決判處有期徒刑5
    月，於94年6月16日執行完畢出監；又因施用毒品案件，經
    本院於94年6月6日，以94年度易字第3號刑事判決判處有期
    徒刑10月確定；又因施用毒品案件，經本院於94年12月12日
    ，以94年度易字第392號刑事判決判處有期徒刑6月確定，並
    與前開有期徒刑10月接續執行後，於95年11月10日假釋出監
    ，於95年12月21日假釋期滿，以已執行論；另因妨害自由案
    件，經本院於98年2月2日，以97年度羅簡字第476號刑事判
    決判處有期徒刑3月確定，於98年7月26日執行完畢出監。
二、詎甲○○猶不知悔改，基於施用第二級毒品甲基安非他命（
    下稱甲基安非他命）之犯意，於98年10月30日日間某時，在
    宜蘭縣壯圍鄉○○路119號住處內，以將甲基安非他命置於
    玻璃球內燒烤吸食煙霧之方式，施用甲基安非他命1次。嗣
    其於98年10月31日晚間7時10分許，騎乘他人失竊之車牌號
    碼RDT-579號輕型機車行經宜蘭縣壯圍鄉○○路40之2號前為
    警攔檢，並於翌（11月1日）日下午1時許採集尿液送鑑定之
    結果，呈甲基安非他命陽性反應，始知悉上情。
三、案經宜蘭縣政府警察局礁溪分局報請臺灣宜蘭地方法院檢察
    署檢察官偵查起訴。
    理  由
一、訊據被告甲○○於本院審理中，對於上開施用毒品甲基安非
    他命犯行坦承不諱，且其為警於98年11月1日下午1時許採集
    尿液送鑑定之結果，呈甲基安非他命陽性反應，有宜蘭縣政
    府警察局礁溪分局毒品犯罪嫌疑人尿液採驗作業管制紀錄，
    及慈濟大學濫用藥物檢驗中心出具之檢驗總表各1紙在卷可
    證，是被告之自白要與事實相符，足堪採信。又被告前因施
    用毒品案件，經本院以92年度毒聲字第299號裁定送觀察、
    勒戒，於觀察、勒戒執行完畢後，認有繼續施用毒品傾向，
    由本院以92年度毒聲字第336號裁定送強制戒治，於92年11
    月28日停止強制戒治出所，該次施用毒犯行由臺灣宜蘭地方
    法院檢察署檢察官以93年度戒毒偵字第8號為不起訴處分確
    定，再因施用毒品案件，經本院以94年度易字第3號刑事判
    決判處有期徒刑10月確定，又因施用毒品案件，經本院以94
    年度易字第392號刑事判決判處有期徒刑6月確定，有卷附臺
    灣高等法院被告前案紀錄表可參。依上所述，本件事證明確
    ，被告施用毒品犯行堪以認定，應依法論科。
二、查甲基安非他命為毒品危害防制條例第2條第2項第2款所規
    定之第二級毒品，不得擅自施用，核被告前開施用甲基安非
    他命之行為，係犯毒品危害防制條例第10條第2項施用第二
    級毒品罪。被告施用行為前持有甲基安非他命之低度行為，
    為其施用之高度行為所吸收，不另論罪。查被告前因持有毒
    品案件，經本院以93年度宜簡字第338號刑事判決判處有期
    徒刑5月，於94年6月16日執行完畢出監，又因施用毒品案件
    ，經本院以94年度易字第3號刑事判決判處有期徒刑10月確
    定，又因施用毒品案件，經本院以94年度易字第392號刑事
    判決判處有期徒刑6月確定，並與前開有期徒刑10月接續執
    行後，於95年11月10日假釋出監，於95年12月21日假釋期滿
    ，另因妨害自由案件，經本院以97年度羅簡字第476號刑事
    判決判處有期徒刑3月確定，於98年7月26日執行完畢出監，
    有卷附臺灣高等法院被告前案紀錄表可按，其受有期徒刑之
    執行完畢，5年內再犯法定刑有期徒刑以上之本罪，為累犯
    ，依法加重其刑。爰審酌被告前經毒品危害防制條例觀察、
    勒戒及強制戒治等程序，再經本院就其施用毒品犯行判處有
    期徒刑後，竟再犯本件施用毒品犯行，惟念其坦承犯行，態
    度良好及施用情形等一切情狀，量處如主文所示之刑，以示
    懲儆。被告用以專供施用毒品甲基安非他命之玻璃球1個，
    雖未扣案，但不能證明業已滅失，爰依毒品危害防制條例第
    18條第1項前段宣告沒收銷燬之。
據上論斷，應依刑事訴訟法第273條之1第1項、第299條第1項前
段，毒品危害防制條例第10條第2項、第18條第1項前段，刑法第
11條前段、第47條第1項，判決如主文。
本案經檢察官陳嘉瑜到庭執行職務
中    華    民    國    99    年    4     月    6     日
                  刑事第四庭法  官  辜漢忠
以上正本證明與原本無異。
如不服本判決應於收受送達後十日內向本院提出上訴書狀，並應
敘述具體理由；其未敘述上述理由者，應於上訴期間屆滿後二十
日內向本院補提理由書(均須按他造當事人之人數附繕本)「切勿
逕送上級法院」。
                            書記官  林詩綺
中    華    民    國    99    年    4     月    7     日
附錄本案論罪科刑法條：
毒品危害防制條例第10條第2項
施用第二級毒品者，處 3 年以下有期徒刑。

司法院資訊處製作；財團法人民間司法改革基金會備份。
